臺灣苗栗地方法院刑事判決
111年度簡上字第93號
上  訴  人  臺灣苗栗地方檢察署檢察官
被      告  余衫慧



上列上訴人因被告恐嚇等案件，不服本院於中華民國111年6月30
日所為111年度苗簡字第604號第一審刑事簡易判決（聲請簡易判
決處刑案號：臺灣苗栗地方檢察署110年度調偵字第345號），提
起上訴，本院管轄第二審之合議庭判決如下：
    主    文
上訴駁回。
    犯罪事實及理由
一、本案經本院審理結果，認第一審判決以被告余衫慧犯過失傷
    害罪，處有期徒刑5月；又犯恐嚇危害安全罪，處拘役30日
    ，並均諭知易科罰金之折算標準為新臺幣（下同）1,000元
    折算1日，核其認事用法及量刑均無不當，應予維持。犯罪
    事實、證據及理由，均引用如附件第一審刑事簡易判決書之
    記載。
二、上訴意旨略以：被告已於原審審理中與告訴人達成調解、並
    承諾賠償42萬元；但被告已逾約定之清償期，竟未為任何賠
    償，顯係為求處輕刑之計，未有任何調解誠意，徒增告訴人
    勞費與耗費司法資源，態度不佳，請求撤銷原判決並從重量
    刑等語。
三、按量刑之輕重，係屬事實審法院得依職權自由裁量之事項，
    苟以行為人之責任為基礎，並已斟酌刑法第57條各款所列情
    狀，而未逾越法定刑度，即不得遽指為違法；又刑罰之量定
    屬法院自由裁量之職權行使，但仍應審酌刑法第57條所列各
    款事由及一切情狀，為酌量輕重之標準，並非漫無限制，在
    同一犯罪事實與情節，如別無其他加重或減輕之原因，下級
    法院量定之刑，亦無過重或失輕之不當情形，則上級法院對
    於下級法院之職權行使，原則上應予尊重（最高法院72年度
    台上字第6696號、85年度台上字第2446號、98年度台上字第
    7930號判決意旨參照）。查本案因被告坦承犯行，犯罪事證
    明確，原審爰以行為人之責任為基礎，審酌被告駕駛自用小
    客車行駛至肇事之交岔路口欲左轉時，在接近路口停止線處
    才開始顯示左方向燈，並未依規定應在距路口前30公尺處顯
    示，亦未禮讓對向前方直行駛來之車輛，即貿然搶先左轉，
    因而在該路口與告訴人所騎乘之普通重型機車發生碰撞，使
    告訴人跌倒受傷，且告訴人之傷勢非輕，對此次車禍之發生
    ，應負主要之肇事責任（告訴人應負次要之肇事責任）；又
    因告訴人未接到其打來之電話，竟傳送恐嚇文字之簡訊予告
    訴人，致告訴人心生畏懼，行為實有不該，犯後坦承犯行，
    並已與告訴人成立民事調解，有本院111年度司刑移調字第9
    7號調解書乙份在卷足憑（見原審卷第25、26頁），然告訴
    人於111年6月20日以電話向本院表示：被告尚未履行調解內
    容所載之條件及量刑意見，有本院電話紀錄表2紙在卷足憑
    （見原審卷第27、29頁），被告既未依約履行，亦未主動向
    本院說明何以不履行之理由，則其與告訴人成立調解之目的
    令人起疑，不無企圖藉調解程序，達其緩刑或撤回告訴之目
    的，另考量被告於本院準備程序中自陳所受教育程度為高中
    肄業，現受雇永和豆漿店，月薪約3萬多元，與妻生有1子（
    現為職業軍人）、2女（現均就讀大學），與妻、媳婦及1名
    孫子同住（見原審易字卷第135頁），並參考檢察官、告訴
    人對刑度之意見，量處如原審判決主文欄所示之刑，併均諭
    知易科罰金之折算標準；核其斟酌卷內一切客觀情狀後，所
    量處之刑度並未逾越法定刑度，亦無裁量濫用之情形，所量
    之刑堪稱允當，與被告之犯罪情節相衡，未有過重或失輕等
    不當情形；且上訴人上訴意旨所指被告未依調解成立內容賠
    償告訴人、並無悔意一事，既已屬原審於量刑時斟酌、考量
    之情事，上訴人再以此提起上訴指摘原審判決之量刑不當，
    為無理由，應予駁回。
四、被告經合法傳喚，無正當之理由不到庭，爰依刑事訴訟法第
    455條之1第3項準用同法第371條規定，不待其陳述，逕行判
    決。　　
據上論斷，應依刑事訴訟法第455條之1第1項、第3項、第368條
、第371條、第373條，判決如主文。
本案經檢察官劉偉誠、蔡明峰提起公訴，檢察官吳宛真提起上訴
，檢察官吳宛真、林宜賢到庭執行職務。
中　　華　　民　　國　　111 　年　　10　　月　　27  　日
                  刑事第三庭  審判長法  官  羅貞元

                                    法  官  紀雅惠

                                    法  官  申惟中
以上正本證明與原本無異。
不得上訴。
                                    書記官　陳邦旗
中　　華　　民　　國　　111 　年　　10　　月　　27　　日